【裁判字號】    88,上易,1946
【裁判日期】    890928
【裁判案由】    竊盜
【裁判全文】
臺灣高等法院臺中分院刑事判決                  八十八年度上易字第一九四六號
    上  訴  人
    即  被  告  戊○○
    選任辯護人  徐永城
右上訴人因竊盜案件，不服臺灣南投地方法院八十八年度易字第二一一號中華民國八
十八年六月十日第一審判決（起訴案號：臺灣南投地方法院檢察署八十八年度偵字第
二一二六號，移送本院併案審理案號臺灣南投地方法院檢察署八十八年度偵字第四九
七六號），提起上訴，本院判決如左：
      主  文
原判決關於戊○○部分撤銷。
戊○○連續結夥三人以上攜帶兇器竊盜，累犯，處有期徒刑玖月。
伸縮鐮刀壹把、尼龍袋貳袋、塑膠繩壹條、檳榔刀壹把，均沒收。
      事  實
一、戊○○曾因違反麻醉藥品管理條例、侵占、賭博案件，經法院分別判處有期徒刑
    五年六月、六月、三月確定，嗣定其應執行刑為五年十月，於民國（下同）八十
    三年二月二十八日送監執行，八十五年二月一日假釋出監，假釋期滿日期為八十
    八年十月十四日，假釋中猶不知悔改，復與丙○○（業經撤回上訴，原審判處有
    期徒刑捌月確定）、丁○○（業經原審判處有期徒刑柒月確定）共同意圖為自己
    不法之所有，結夥三人以上，於八十八年四月十五日凌晨四時許，攜帶丙○○所
    有客觀上足以對人體生命安全構成威脅之伸縮鐮刀一把、尼龍袋二袋、塑膠繩一
    條，前往南投縣（原審誤載為南縣）信義鄉望美村久美公墓旁之庚○○所有之檳
    榔園，由丙○○、丁○○進入檳榔園內以伸縮鐮刀割取庚○○所有之檳榔果實竊
    取庚○○所有之檳榔果實三萬餘顆（約值新臺幣二十一萬元；起訴書誤載為二萬
    餘顆），戊○○則在一旁把風，得手後，為庚○○發現，於同日上午八時許，報
    警查獲，並扣得伸縮鐮刀一把、尼龍袋二袋、塑膠繩一條及上開檳榔果實。嗣戊○○又基於同一意圖為自己不法之所有之概括犯意，於八十八年十一月六日，攜
    帶其所有客觀上足以對人體生命安全構成威脅之檳榔刀一把，前往南投縣埔里鎮
    合成里合成巷四十二號後山莊福權所有之檳榔園，以檳榔刀割取莊福權所有之檳
    榔果實，竊取莊福權所有之檳榔果實計十五芎六百五十粒，經警當場查獲，並扣
    得戊○○所有竊取檳榔所用之檳榔刀一把。
二、案經南投縣警察局信義分局報請臺灣南投地方法院檢察署檢察官偵查起訴及移送
    併辦。
    理  由
一、訊據被告戊○○固坦承有右揭割取莊福權所有之檳榔果實之事實不諱，惟矢口否
    認涉有何右揭結夥三人以上攜帶兇器竊盜及攜帶兇器竊盜之犯行，辯稱：伊與丙○○、丁○○二人並不認識，當時伊是去找全天富，他住信義鄉羅娜村，伊去找
    他向他收款，他太太說他不在，伊想先去買早點，在半路被丙○○、丁○○二人
    欄下，叫伊載他們一下，伊並未與丙○○、丁○○二人一起去竊割檳榔，又莊福
    權的檳榔園，係一位王太太叫伊去割的，並非伊竊取的云云，經查：、右揭被
    告戊○○於八十八年十一月六日，攜帶檳榔刀一把，前往南投縣埔里鎮合成里合
    成巷四十二號後山莊福權所有之檳榔園竊取莊福權所有之檳榔果實計十五芎六百
    五十粒之事實，業據被害人莊福權指訴綦詳，且有檳榔刀一把附卷可稽。又莊福
    權一再指稱其所有之檳榔園，並未承包予他人，而被告戊○○自始至終亦未能指
    出王太太究係何人，果王太太確係請伊前往割取檳榔之人，被告應可輕易找出王
    太太，而無於事隔逾十月，仍無從找人之理，況被害人莊福權亦堅決指稱伊之檳
    榔園並未承包予他人，是被告戊○○辯稱未竊取莊福權之檳榔云云，核係卸責之
    詞毫無足採。、右揭被告戊○○與丙○○、丁○○共同竊取庚○○所有之檳榔
    之事實，亦據被告戊○○於警訊時自白不諱，核與丙○○、丁○○於警訊供述情
    節相符，而三人所述共同行竊之經過，與被害人庚○○於警訊時所陳失竊之情節
    ，互核一致，並有贓物認領保管條一紙附卷可稽，暨伸縮鐮刀一把、尼龍袋二袋
    、塑膠繩一條扣案可證，且同案被告丙○○明更於偵查中供稱：「（問：你們三
    人說割取後所得平分？）答：是的，戊○○只幫我們載檳榔」等語（詳見臺灣南
    投地方法院檢察署八十八年度偵字第二一二六號卷第三十八頁），且製作本件警
    訊筆錄之警員乙○○亦於本院八十八年十二月二十七日調查時證稱：「我做筆錄
    時，有要求照實陳述，有則說有，無則說無」，而被告又未對該警訊筆錄提出任
    何刑求抗辯，足見被告戊○○與丙○○、丁○○三人在警訊中所為之自白，與事
    實相符而堪採信；嗣被告與丙○○、丁○○於於本院及原審調查、審理時翻異前
    詞，戊○○改稱並未行竊，丙○○、丁○○改稱戊○○並未參與云云，無非卸責
    或迴護之舉，不值採信。雖被告戊○○舉證人乙○○證稱：被告身上並未發現「
    草子」等語，而認被告戊○○未參與本部分竊盜犯行，惟依本部分竊盜犯行被告
    戊○○所擔任之工作為把風，並未進入檳榔園內，故其身上未有「草子」尚無從
    為有利於被告戊○○之認定。另被告戊○○雖又舉證人全天富、甲○○證明被告
    戊○○案發當日早上七時三十分係前往全天富處收到辦桌尾款，惟據查獲被告戊○○之被害人庚○○於本院八十八年十二月十三日調查時，證稱：伊查獲被告戊○○時是早上六點，先查到的是被告戊○○，而於該日早上八點至九點左右再找
    到丁○○及丙○○等語，且被告戊○○供稱買早點，在半路即被丙○○、丁○○
    二人欄下等語，核與證人全天富及甲○○證稱被告戊○○於早上七時三十分收到
    款項等情不符。從而亦無從以全天富、甲○○嗣後之證詞為有利於被告戊○○之
    認定，本件事證明確，被告戊○○右揭竊盜犯行堪以認定。
二、核被告與丙○○、丁○○結夥三人攜帶兇器伸縮鐮刀竊割庚○○所有之檳榔果實
    部分，係犯刑法第三百二十一條第一項第四款、第三款之結夥三人以上攜帶兇器
    竊盜罪。被告攜帶兇器檳榔刀竊割莊福權所有之檳榔果實部分，係犯刑法第三百
    二十一條第一項第三款之攜帶兇器竊盜罪，被告與丙○○、丁○○結夥三人攜帶
    兇器伸縮鐮刀竊割庚○○所有之檳榔果實部分，三人間有犯意聯絡及行為分擔，
    皆為共同正犯。被告二次加重竊盜犯行，時間緊接，所犯罪名相同，顯係出於概
    括之犯意反覆為之，為連續犯，爰依刑法第五十六條之規定以一罪論，並加重其
    刑。另併案之臺灣南投地方法院檢察署八十八年度偵字第四九七六號案，被告於
    八十八年十一月六日，攜帶檳榔刀一把，竊割莊福權所有之檳榔果實部分，雖未
    經起訴，惟與前開起訴部分有連續犯裁判上之一罪關係，為起訴效力所及，本院
    自得併予審理，附予敘明。又查被告戊○○曾因違反麻醉藥品管理條例、侵占、
    賭博案件，經法院分別判處有期徒刑五年六月、六月、三月確定，嗣定其應執行
    刑為五年十月，於民國（下同）八十三年二月二十八日送監執行，八十五年二月
    一日假釋出監，假釋期滿日期為八十八年十月十四日，有臺灣南投地方法院檢察
    署刑案資料查註紀錄表、本院被告全國前案紀錄表各一件在卷為憑，其於刑之執
    行完畢後，於假釋期滿日後之八十八年十一月六日，仍以檳榔刀竊取莊福權所有
    之檳榔果實，即五年內再犯本件有期徒刑以上之罪，為累犯，應依刑法第四十七
    條規定加重其刑。原審判決以被告罪證明確，予以論罪科刑，固非無見，惟按原
    審判決未及就被告併案之臺灣南投地方法院檢察署八十八年度偵字第四九七六號
    案，被告於八十八年十一月六日，攜帶檳榔刀一把，竊割莊福權所有之檳榔果實
    部分犯行審理，並論以連續犯，即有未洽，且原審判決亦未及就被告假釋期滿日
    之八十八年十月十四日後之八十八年十一月六日所犯之有期徒刑以上之加重竊盜
    罪部分，論以累犯，亦有未洽，自應由本院將原審關於被告戊○○部分撤銷改判
    。茲審酌被告素行不良，有如前述之犯罪紀錄，以及其犯罪之手段、竊得檳榔之
    數量、價值、所生危害、犯後否認犯行之態度等一切情狀，量處如主文第二項所
    示之刑。扣案之伸縮鐮刀一把、尼龍袋二袋、塑膠繩一條，係被告丙○○、丁○○所有供犯罪所用之物，業據二人於偵、審中供明，而扣案之檳榔刀一把，係被
    告所有供竊割檳榔之用，依刑法第三十八條第一項第二款宣告沒收；其餘手壓剪
    一支、小鐮刀二把、鋁製球棒一支、膠帶二卷、腰包一個，皆不能證明與本件犯
    行有關，毋庸宣告沒收。
據上論斷，應依刑事訴訟法第三百六十九條第一項前段、第三百六十四條、第二百九
十九條第一項前段，刑法第二十八條、第三百二十一條第一項第四款、第三款、第五
十六條、第四十七條、第三十八條第一項第二款，判決如主文。
本案經檢察官己○○到庭執行職務。
中     華     民     國       八十九     年     九     月      二十八   日
                                  臺灣高等法院臺中分院刑事第三庭
                                        審判長法  官  方  艤  駐
                                              法  官  劉  連  星
                                              法  官  胡  忠  文
右正本證明與原本無異。
不得上訴。
                                              書記官  粘  銘  環
中     華     民     國       八十九     年     九     月      二十九   日
附錄法條
刑法第三百二十一條
犯竊盜罪而有左列情形之一者，處六月以上五年以下有期徒刑：
一、於夜間侵入住宅或有人居住之建築物、船艦或隱匿其內而犯之者。
二、毀越門扇、牆垣或其他安全設備而犯之者。
三、攜帶兇器而犯之者。
四、結夥三人以上而犯之者。
五、乘火災、水災或其他災害之際而犯之者。
六、在車站或埠頭而犯之者。
前項之未遂犯罰之。
                                            Ｃ


司法院資訊處製作；財團法人民間司法改革基金會備份。
